Mohamed Saïd AHETAN

Développeur Full Stack en spécialisation

mohamed-said.ahetan@epitech.eu

+229 902002621

Cotonou, Bénin

linkedin.com/in/mohamed-saïdahetan

Développeur Full Stack en spécialisation, avec une solide maîtrise des technologies web et une expérience en gestion de projets, je suis passionné par la création d'applications performantes et évolutives, et motivé à apporter mes compétences au sein d'équipes dynamiques et innovantes.

Experiences Professionnelles

Assistant Manager, Strategic Consulting Group - SCG

November 2022 – present Cotonou, Benin

Stage Professionnel/ Freelance Développeur Web, SGTIC Bénin

August 2023 – 2024

Stage Professionnel, Port Autonome de Cotonou-Direction des Systèmes D'Informations

July 2022 – October 2022

Compétences

Langages de programmation:

C++,Java script, Python, PHP, MySQL, VB, Vuejs, React js.

Outils bureautiques: Word, Excel, Access, PowerPoint.

Gestion de projet

Formations

Coding Academy - Développeur Full stack, Epitech Bénin 2024 – present | Cotonou, Bénin

Diplôme de Licence professionnelle en Système Informatique et Logiciel (SIL), ESEP- Le Berger

2021 - 2024 | Cotonou, Bénin

Diplôme de Baccalauréat Série C (Sciences et techniques), CEG AKPAKPA-CENTRE

2019 – 2020 | Cotonou, Bénin

Certificates & Attestation

Certificate of Course Completion a CISCO ACADEMY:

- The Computer Hardware Basics Course
- Introduction to Cybersecurity

Attestation UMontreal FAS-CYBERSEC FR.1:

La cybersécurité en milieu universitaire

Certificat de Participation FRIARE:

- IA au delà de l'apprentissage automatique La Recherche Locale et les Métaheuristiques
- IA au delà de l'apprentissage automatique Programmation par contraintes

Certificat de participation SADA

series of workshops on Communication Networks

Certificat de réussite Institut Montaigne

Objectif IA: Initiez-vous à l'intelligence artificielle

Langues

Français

Courant

Anglais

Intermédiaire

Yoruba

Courant

Centre d'interêt

Activités sportives — Footing, Football., Activités culturelles — Dessin architectural, Art, Cuisine, Tradition.